臺灣高雄地方法院刑事判決　　　　　　 100年度侵訴字第24號
公　訴　人　臺灣高雄地方法院檢察署檢察官
被　　　告　乙○○
指定辯護人　本院公設辯護人陳信凱
上列被告因妨害性自主罪等案件，經檢察官提起公訴（99年度偵
字第4232號），本院判決如下：
    主  文
乙○○犯私行拘禁罪，累犯，處有期徒刑壹年貳月；又犯強制罪
，累犯，處有期徒刑柒月，扣案如附表編號１、２所示之裸照共
伍拾壹張均沒收；又犯強制性交罪，累犯，處有期徒刑伍年貳月
；又犯恐嚇危害安全罪，處有期徒刑肆月，扣案如附表編號２、
３所示裸照拾伍張、紙張壹紙均沒收。應執行有期徒刑柒年，扣
案如附表編號１、２、３所示裸照共伍拾壹張、紙張壹紙，均沒
收之。
    事  實
一、乙○○前因妨害自由、業務過失傷害等案件，經臺灣嘉義地
    方法院（下稱嘉義地院）及本院分別以92年度交簡字第961
    號、91年度訴字第1266號判決各判處有期徒刑6 月、6 月確
    定，並經嘉義地院以93年度聲字第116 號定其應執行刑有期
    徒刑10月確定，於民國93年4 月22日易科罰金執行完畢，猶
    不知悔改。
二、乙○○因不滿代號0000-0000 號成年女子（真實姓名年籍詳
    卷，下稱甲女）欲與其分手，於98年4 月19日下午3 時許（
    起訴書誤載為中午），在高雄市○○路某卡拉OK店，與甲女
    發生爭吵並毆打甲女（傷害部分因撤回告訴，經檢察官為不
    起訴處分確定），甲女遂報警由高雄市政府警察局林園分局
    港埔派出所處理。嗣於同日下午4 時許，甲女搭乘警方代叫
    由簡總貴駕駛之計程車離去，於該車甫離開派出所不久，乙
    ○○竟基於私行拘禁、剝奪他人行動自由之犯意，尾隨並利
    用該計程車停等紅綠燈之際，上前攔停計程車並命甲女下車
    ，經甲女表示不從後，乙○○隨即打開該計程車車門，並持
    不明刀械（未扣案）抵住甲女脖子，並以手抓甲女頭髮強拉
    甲女下車，隨即以其所騎乘機車將甲女載離現場，以此強暴
    方式，剝奪甲女之行動自由；之後乙○○先將甲女載往林園
    某海堤邊躲避一段時間後，於同日晚上10時許，方將甲女載
    至其位在高雄市林園區（原高雄縣林園鄉，下同）中港路11
    4 號住處，且乙○○為怕甲女乘其出門購買相機之際逃走，
    遂以鐵線將甲女之手腳綁在樓梯欄杆上，而繼續私行拘禁甲
    女，復於購得相機返回住處後，另基於使人行無義務之事之
    犯意，將甲女身上衣物均脫光，並強行拍攝甲女全裸之裸照
    ；再基於強制性交之犯意，不顧甲女反對、抗拒，將已全裸
    之甲女強行拖至房間床上，以優勢身型、體力，強行將其生
    殖器插入甲女陰道，而對甲女強制性交1 次，之後乙○○命
    甲女前往浴室沖洗，並承前開使人行無義務之事之犯意，接
    續對甲女強拍洗澡時之裸照，總計拍攝共51張裸照。嗣因簡
    總貴將甲女遭乙○○押走之訊息告知警方，警方遂頻頻撥打
    乙○○、甲女之手機欲探求甲女行蹤，乙○○方於翌日（98
    年4 月20日）上午7 、8 時許，讓甲女離開上開住處前往警
    局報平安，合計甲女遭剝奪行動自由、私行拘禁之時間合計
    約有15、16小時。
三、乙○○復因甲女與其分手之事心有不甘，竟另基於恐嚇危害
    安全之犯意，於98年8 月間某日，前往甲女當時之住處（地
    址詳卷），將上開所拍攝之甲女裸照其中如附表編號2 所示
    之15張裸照以及如附表編號3 所示載有：「給你最後一次機
    會... 我有500 張你的相片和底片... 不來找我就將全裸照
    片亂丟村頭」等文字之紙張，置於甲女機車坐墊內，以此加
    害名譽之事恐嚇甲女，使甲女心生畏懼，致生危害於安全。
四、甲女於遭遇上開情事後均隱忍不發，嗣於98年12月14日某時
    ，乙○○又騎乘機車故意撞傷甲女（乙○○傷害甲女部分業
    經本院判處有期徒刑2 月確定），甲女不堪其擾始報警查悉
    上情，並將乙○○事實欄三恐嚇所用如附表編號2 、3 所示
    裸照15張、紙張1 紙提供警方查扣；警方復於98年12月15日
    經乙○○同意搜索其位在高雄市林園區○○○路56巷28-2號
    居處，而扣得附表編號1 所示裸照36張。
五、案經甲女訴由高雄市政府警察局林園分局報請臺灣高雄地方
    法院檢察署檢察官偵查起訴。
    理  由
壹、證據能力部分：
一、按被告以外之人於偵查中向檢察官所為陳述，除顯有不可信
    之情況者外，得為證據，刑事訴訟法第159 條之1 第2 項定
    有明文。本件證人即告訴人甲女、證人簡總貴、周明聰於檢
    察官偵查中具結後所為之證述，並無何顯不可信之情況，依
    上說明，上開證人於偵查中之證言自均具有證據能力。
二、次按被告以外之人（包括證人、鑑定人、告訴人、被害人及
    共同被告等）於審判外之陳述雖不符刑事訴訟法第159 條之
    1 至之4 等4 條之規定，而經當事人於審判程序同意作為證
    據，法院審酌該言詞陳述或書面陳述作成時之情況，認為適
    當者，得為證據。刑事訴訟法第159 條之5 第1 項定有明文
    。查本判決後述所引用文書形式之供述證據，其性質雖屬傳
    聞證據，且當事人均已知上述證據乃傳聞證據，於本院審理
    時同意作為證據（參本院一卷第27頁），本院審酌上開文書
    形式之供述證據部分，無證據證明此等證據有何遭變造或偽
    造情事，認為以之作為本件論証之證據，均與待證事實具有
    關聯性，作為本案之證據亦屬適當，揆諸前開規定，上開證
    據均具有證據能力。
三、卷附照片，係傳達照相當時現場情況，而透過照片傳達與現
    場實況一致之內容，並不存在人對現實情形之知覺、記憶所
    經常發生的表現錯誤，是認照片之性質係非供述證據，並無
    傳聞法則之適用，且亦別無證據證明上開照片有經偽造、變
    造或不法之情形，自有證據能力。
貳、實體部分：
一、訊據被告乙○○固坦承於事實欄二所示時、地，將甲女載至
    其前揭住處綑綁並拍攝甲女裸照，以及於事實欄三所示時、
    地，將之前拍攝之裸照、載有前述內容之字條放置於甲女機
    車坐墊之事實，惟矢口否認有何妨害自由、強制性交、使人
    行無義務之事等犯行，辯稱：因甲女在外另結新歡，其只是
    希望甲女交代清楚才將計程車攔下，但其沒有持刀強押甲女
    下車，是甲女自願搭乘其機車離去，在住處時也是甲女自願
    讓其綑綁，拍裸照也是經甲女同意，這些都是其不希望甲女
    離開而行的手段，其沒有傷害甲女的意思，且其當天亦沒有
    強制性交甲女，否則甲女隔天為何不報案及驗傷？另放裸照
    、字條之行為也是希望能與甲女好聚好散，其沒有散佈及恐
    嚇的意思云云。經查：
  (一)被告事實欄二所犯妨害自由、使人行無義務之事及強制性交
    等犯行部分：
    1.被告與告訴人甲女前係男女朋友，惟因甲女欲與被告分手
      ，被告遂於事實欄二所示時、地，與甲女發生爭吵並毆打
      甲女，甲女遂報警由高雄市政府警察局林園分局港埔派出
      所處理之事實，業據證人即告訴人甲女於偵查、本院審理
      時、證人即現場處理員警周明聰於偵查中證述明確，並有
      甲女之驗傷單、高雄市（縣）政府警察局員警工作紀錄簿
      附卷可稽（參本院二卷第10頁，偵卷第54頁）；而甲女報
      警處理完畢後，由員警代叫由簡總貴駕駛之計程車離去等
      情，亦據證人甲女、簡總貴、周明聰證述詳實，且為被告
      所不爭執，是此部分之事實，堪以認定。
    2.又甲女搭乘證人簡總貴駕駛之計程車甫離開派出所不久，
      被告即利用該計程車停等紅綠燈之際，上前攔停計程車並
      命甲女下車，經甲女表示不從後，被告隨即打開該計程車
      車門，並持不明刀械抵住甲女脖子，以手抓甲女頭髮強拉
      甲女下車，隨即以其所騎乘機車將甲女載離現場而剝奪甲
      女行動自由之事實，業據證人甲女於偵查、本院審理時證
      稱：其報警完坐上員警代叫之計程車後，被告突然趁計程
      車等紅燈時跑出來攔車，並打開車門持不明刀子抵住其脖
      子，且抓其頭髮欲將其強拉下車，其擔心脖子被刺傷所以
      只好跟被告下車，之後被告就命其坐在機車前座，由被告
      在後夾著以防止其跳車逃走而離開現場等語（參偵卷第8
      、9 頁，本院二卷第69～71頁）；經核與證人簡總貴於偵
      查、本院審理時證稱：當天港埔派出所員警有叫其駕駛計
      程車載甲女離去，後來在等紅綠燈時，被告突然上前阻攔
      並要甲女下車，甲女一開始表明不願下車之意，沒想到被
      告就拿出刀子硬拉甲女的頭髮下車，之後被告就用機車將
      甲女載走等語相符（參偵卷第60頁，本院二卷第26～29頁
      ），本院審酌證人甲女、簡總貴上開證述不但一致，且互
      核相符，且甲女於遭被告擄走後，證人簡總貴隨即返回派
      出所向員警報告此事一節，亦據證人簡總貴、周明聰於偵
      查中證述明確（參偵卷第60、64頁），並有高雄市（縣）
      政府警察局員警工作紀錄簿在卷可憑，倘本件證人甲女係
      自願與被告下車離去，其間並無前揭所述被告以暴力拉扯
      甲女等情事，衡情證人簡總貴又何須返回警局向員警報告
      其所搭載之客人遭人擄走一事？益徵證人甲女、簡總貴上
      開所證，確與事實及常理均相符，應可採信，故被告辯稱
      ：其沒有持刀強押甲女車，是甲女自願搭乘其機車離去云
      云，顯係事後卸責之詞，難以憑取，從而，被告有以上揭
      強暴方式，剝奪甲女行動自由之情，應可認定。
    3.另被告強押甲女搭上其所騎乘之機車後，先將甲女載往林
      園某海堤邊躲避一段時間後，於同日晚上10時許，復將甲
      女載至其住處，為免甲女乘其出門購買相機之際逃走，遂
      以鐵線將甲女之手腳綁在樓梯欄杆上，而繼續私行拘禁甲
      女，復於購得相機返回住處後，將甲女身上衣物均脫光，
      而強行拍攝甲女全裸之裸照等情，亦據證人甲女於偵查、
      本院審理時證稱：被告將其拉下車後，就命其坐在機車前
      座，由被告在後夾著以防止其跳車逃走而離開現場，之後
      被告就載其前往林園汕尾海堤邊逗留，到約晚上10點左右
      ，才帶其回到被告中港路住處，且被告表示為防止其逃走
      ，故當被告出門買相機時，就用鐵線將其手、腳綁在樓梯
      鐵欄杆，等到被告買相機回來後，就將其全身衣服脫光，
      用相機拍攝其全身之裸照等語明確（參偵卷第9 頁，本院
      二卷第71～73頁），並有證人甲女遭被告拍攝如附表編號
      1 、2 所示之裸照51張附卷可考（參偵卷彌封袋公文封(一)
      、(二)）；參諸上開照片，確有甲女全裸而遭鐵線綁在樓梯
      欄杆之畫面，此恰與甲女上開所證情節均相符，且照片中
      之甲女眼眶泛紅、表情哀悽，核與時下男女兩情相悅時所
      拍攝之歡愉畫面有別，甲女應非自願遭綑綁及拍攝裸照之
      情，已甚顯明，故被告辯稱：在住處時是甲女自願讓其綑
      綁，拍裸照也是經甲女同意云云，亦係臨訟杜撰之詞，不
      足採信。從而，被告有以前揭將甲女綁在樓梯欄杆等強暴
      方式，私行拘禁甲女，及以相機拍裸照使甲女行無義務之
      事等節，亦堪認定。
    4.再被告拍攝甲女裸照後，不顧甲女反對、抗拒，將已全裸
      之甲女強行拖至房間床上，再以其生殖器插入甲女陰道之
      方式，而對甲女強制性交1 次，完事後被告即命甲女前往
      浴室沖洗，並續對甲女強拍洗澡時之裸照，直至翌日上午
      7 、8 時許，方讓甲女離去一節，業據證人甲女迭於偵查
      、本院審理時證稱：被告拍完其裸照後又要求發生性關係
      ，其表示不可能同意，惟因當時其仍遭被告綁在樓梯欄杆
      無法反抗，被告便不顧其反對，將綑綁之鐵線解開後，以
      手抓住其頭髮將其拖至房間床上，接著就對其性侵害，過
      程中其有推、踢被告以示反抗之意，但還是遭被告強制性
      交得逞，完事後，被告又叫其去洗澡，並繼續拍攝其洗澡
      時之裸照，後來員警因接獲簡總貴回報其遭人擄走一事，
      便撥打被告電話詢問有關其下落，被告就拉著其頭髮要求
      其向員警報平安，但仍然不讓其離去，直至隔天早上7 、
      8 點，因昨晚員警有要求其今日要找時間前往警局報平安
      ，故其方得離開被告住處等語綦詳（參偵卷第9 頁，本院
      二卷第73～75頁），核與證人周明聰於偵查中證稱：因簡
      總貴回派出所回報甲女遭人押走，其便開始撥電話尋找被
      告與甲女下落，晚上時其有與甲女通上電話，但是被告先
      接聽，之後才交給甲女接聽，其遂要求甲女要親自來派出
      所確認平安無事，隔日甲女真的出現在派出所，但沒有說
      昨天發生何事等語相符（參偵卷第64頁）；再觀之前揭被
      告所拍攝之甲女裸照51張中，確有甲女背對鏡頭洗澡而遭
      拍攝之畫面（參偵卷彌封袋），且證人甲女於遭被告強制
      性交前，有遭被告綑綁在樓梯欄杆及強拍裸照之遭遇等情
      ，亦如前述，衡情甲女亦無於遭此不人道對待之情況下，
      猶同意與被告合意性交之可能，是本院綜合證人甲女之指
      證、證人周明聰上開證述內容、照片所呈現之事實及客觀
      常理等情判斷，足認證人甲女上開所述情節，確屬信而有
      徵，並有其他客觀證據可資佐證，堪可採信；從而，被告
      有於上開時、地，強制性交甲女，並於強制性交甲女後，
      續拍甲女洗澡之裸照，直至翌日早上7 、8 時許方讓甲女
      離開之事實，亦可確認。
    5.被告固辯稱：其當天沒有強制性交甲女，否則甲女隔天為
      何不向員警報案及驗傷云云。惟被告於上開時、地，強制
      性交證人甲女之事實，業據本院認定如前，並詳細勾稽證
      人甲女之證詞如何與其他證人之證詞、照片呈現之事實及
      客觀常理均相符而得以採信之理由；另有關於證人甲女何
      以未於案發當日前往驗傷及報警處理一節，證人甲女於偵
      查、本院審理時均證稱：其並不想與被告結仇，故被告雖
      有拍攝其裸照，但當時其認為被告並沒有洗這些裸照來向
      其要脅故原諒被告，之後被告竟將其裸照置於其機車坐墊
      內，其就想如果被告再傷害其1 次就決定報警處理，沒想
      到被告後來又於98年12月14日再度騎機車將其撞傷，其忍
      無可忍才報警將上情全盤供出等語（參偵卷第10頁，本院
      二卷第75、76頁），此恰與證人甲女於98年8 月間收受被
      告留存於機車坐墊內之裸照及恐嚇字條（詳後述）猶不報
      警，直至98年12月14日遭被告撞傷後，方於翌日（98年12
      月15日）凌晨前往高雄市政府警察局林園分局持驗傷單報
      警之情均相符，並有甲女98年12月15日凌晨1 時之警詢筆
      錄附卷可憑（參警卷第9 頁），足證甲女上開所述不報案
      等情節，尚屬有據，且與常理並不相違，本院自不能以甲
      女未於案發當日報警驗傷一節，即遽為有利於被告之認定
      ，故被告上開所辯，尚難憑取。
    6.被告及其辯護人又辯稱：有關甲女案發時係坐於計程車之
      何座位？及甲女如何搭乘被告機車離去等情，證人甲女與
      簡總貴證述之內容並不一致，顯見甲女證述內容不實云云
      惟按告訴人、證人之陳述有部分前後不符，或相互間有所
      歧異時，究竟何者為可採，法院仍得本其自由心證予以斟
      酌，非謂一有不符或矛盾，即應認其全部均為不可採信；
      尤其關於行為動機、手段及結果等之細節方面，告訴人之
      指陳，難免故予誇大，證人之證言，有時亦有予渲染之可
      能；然其基本事實之陳述，若果與真實性無礙時，則仍非
      不得予以採信。最高法院著有74年台上字第1599號判例可
      資參照。本院審酌案發迄今已逾2 年，故證人甲女、簡總
      貴就案發所乘坐之位置及離去之方式，或因時間久遠而有
      記憶模糊之情況，本難期證人二人就上開非案發重要細節
      等情能完全證述相符，揆諸前揭判例意旨，自難僅以此枝
      微末節之瑕疵，即謂證人甲女、簡總貴之證述均不可信；
      況證人甲女於案發前，有遭被告以鐵管毆打而前往警局處
      理一情，已據本院認定如前，是證人甲女在案發前既已遭
      被告暴力威脅而前往警局報案，又豈有僅因被告於中途攔
      車，即願意原諒被告並自願隨被告離去之道理？更遑論證
      人簡總貴於甲女遭被告帶走後，尚有連忙返回警局向員警
      告知甲女遭擄走之情事，益證證人甲女應非自願與被告離
      去等情，已甚顯明；從而，被告及其辯護人徒以證人甲女
      、簡總貴間之證述有些許不符之處，進而辯稱被告無本件
      妨害自由、強制性交等犯行，自非可取。
    7.另甲女於本院審理時固證稱：被告有持刀抵住其脖子要求
      發生性關係，其無法抵抗只好與被告發生性關係等語（參
      本院二卷第73頁）。惟查，證人甲女於警詢、偵查中均未
      曾提及此情，直至本院審理時方為前開證述，故證人甲女
      前後所證已不一致，是否屬實，仍應有其他佐證以實其說
      ；嗣證人甲女於本院審理時又證稱：「（檢察官問：被告
      在跟妳發生性關係時，是否手上還拿著刀子？）沒有。」
      、「（檢察官問：刀子放在何處？）放在桌上。」、「（
      檢察官問：是否放在床邊的桌上？）我忘了。」、「（審
      判長問：當時被告將刀子放在何處？是否隨手擱在旁邊？
      ）忘了。」、「（受命法官問：被告在妳坐計程車時有持
      刀押妳下車，在被告住處，被告有持刀押妳，該二支刀子
      是否相同？）不知道。」等語（參本院二卷第73～74、81
      ～82頁），可見證人甲女就被告性侵時有無持刀以及所持
      之刀械與白天押其下車之刀械是否同一等節，均記憶模糊
      ，參以被告始終否認有持刀強制性交甲女一事，且因甲女
      無法證述被告所持之刀械與本院前述所認定之不明刀械係
      屬同一，本院遍觀卷內事證，亦無其他證據足以佐證被告
      對甲女性侵時有持刀，自難僅以證人甲女於本院審理時有
      瑕疵之指證，即認被告有「持兇器」強制性交甲女之犯行
      ；然因證人甲女關於遭被告強制性交之基本事實陳述則始
      終如一，且有其他積極證據可資佐證（詳前述），是以縱
      甲女於本院審理時證述關於被告有持刀抵住其脖子要求發
      生性關係之部分為本院所不採，惟此仍無礙於被告確有前
      揭強制性交甲女之事實，併此指明。
    8.綜上，本件事證已明，被告有事實欄二所示私行拘禁、使
      人行無義務之事及強制性交等犯行，均堪認定。
  (二)被告事實欄三所犯恐嚇危害安全罪部分：
    1.被告於98年8 月間某日，前往證人甲女當時之住處，將先
      前所拍攝之甲女裸照15張及載有「給你最後一次機會...
      我有500 張你的相片和底片... 不來找我就將全裸照片亂
      丟村頭」等文字之紙張，置於停放於該住處之甲女機車坐
      墊內之事實，業據被告供承不諱，核與證人甲女於偵查、
      本院審理時之證述相符，並有如附表編號2 、3 所示裸照
      15張及載有上開文字之紙張1 紙在卷可查（參警卷第22頁
      及偵卷彌封袋），堪以認定。
    2.被告固辯稱：放裸照、字條之行為是希望能與甲女好好坐
      下來談，其沒有散佈及恐嚇的意思云云。然觀諸上開紙張
      所記載：「給你最後一次機會... 不來就將裸照亂丟村頭
      」等內容，顯示被告係以最後通牒之警告方式告知甲女若
      不出面將承受裸照散發之惡果，絕非如其所辯係希望雙方
      坐下來談等平和之語氣，應屬將來惡害之通知無訛，故被
      告辯稱：其沒有恐嚇意思云云，即難採信；再參以該等照
      片之畫面不僅全裸、且有遭逼迫做出不雅姿勢等情，已如
      前述，倘予以散發，想必影響甲女之名譽甚鉅，是被告上
      開恐嚇之舉動，確已造成甲女嚴重之心理恐懼，而危害甲
      女之名譽安全至明，本院自不能以被告上開空言所辯，即
      認被告所稱其主觀上無恐嚇犯意云云等為可採。從而，被
      告有事實欄三所示恐害危害甲女安全等犯行，亦可確認。
  (三)綜上所述，本件事證明確，被告所辯均不足採，其有事實欄
    二、三所示私行拘禁、使人行無義務之事、強制性交及恐嚇
    危害安全等犯行，均堪認定。
二、論罪科刑：
  (一)按刑法第302 條第1 項所謂以非法方法剝奪人之行動自由，
    係指私行拘禁以外之非法方法，妨害其行動自由而言。若將
    被害人拘禁於一定處所，繼續較久之時間，而剝奪其行動自
    由，仍屬私行拘禁（最高法院85年度台上字第4514號判決意
    旨參照）。又刑法第302 條第1 項之犯罪，係行為繼續而非
    狀態繼續，即自剝奪告訴人之行動自由起至回復其行動自由
    為止，均在犯罪行為繼續進行之中（最高法院87年度台上字
    第2643號判決意旨參照）。次按刑法第302 條第1 項所謂其
    他非法方法剝奪人之行動自由，係對於同條項私行拘禁之補
    充規定，上訴人將人私行拘禁，同條項既有明文，按之主要
    規定優於補充規定原則，自不應宣告補充規定之罪名（最高
    法院30年上字第1693號判例意旨參照）。本件被告於事實欄
    二所示時、地，先強押證人甲女上車並限制甲女行動自由，
    嗣又以鐵線綑綁方式將甲女拘禁在其中港路住處樓梯欄杆上
    ，直至98年4 月20日上午7 、8 時許方讓甲女離去，是依上
    開說明，其前段剝奪甲女行動自由之行為均為其後私行拘禁
    甲女行為之繼續，而僅該當一以強暴手段私行拘禁之罪無訛
    。
  (二)故核被告事實欄二所為，係犯刑法第302 條第1 項之私行拘
    禁罪、同法第304 條之使人行無義務罪（強拍裸照部分）及
    同法第221 條第1 項之強制性交罪；另被告事實欄三所為，
    則係犯刑法第305 條之恐嚇危害安全罪。公訴意旨認被告強
    拉甲女下車之行為係構成刑法第304 條之強制罪，然按私行
    拘禁或以其他非法方法剝奪人之行動自由，仍不外以強暴、
    脅迫為手段，如其行為同構成使人行無義務事之強制罪，則
    該項使人行無義務事罪，應為私行拘禁之高度行為所吸收；
    故本件被告強拉甲女下車之舉動應為其剝奪他人行動自由之
    階段行為，逕依刑法第302 條第1 項論罪即可，自無庸再論
    以刑法之強制罪，從而，公訴意旨上開所指，容有誤會，應
    予更正。又被告自98年4 月19日下午4 時許起至同年月20日
    上午7 、8 時許所犯私行拘禁罪，為繼續犯，應論以一罪；
    再者，被告先後強拍甲女裸照之行為，係在相同時、地，密
    接進行而侵害同一之法益，彼此間之獨立性極為薄弱，依一
    般社會健全觀念難以強行分開，在刑法上應包括評價為一行
    為之數個舉動，屬接續犯，亦論以一罪。被告上開所犯4 罪
    ，犯意各別，行為互異，應予分論併罰。另被告有事實欄一
    所示前科，於93年4 月22日易科罰金執行完畢等情，有臺灣
    高等法院被告前案紀錄表1 份附卷可考，其於前開有期徒刑
    執行完畢後5 年內，故意再犯事實欄二所示私行拘禁罪、強
    制罪、強制性交罪等有期徒刑以上之三罪，均為累犯，均應
    依刑法第47條第1 項之規定加重其刑。至被告事實欄三所犯
    恐嚇危害安全罪，因犯罪時間在98年8 月間，並非在上開有
    期徒刑執行完畢後5 年內所犯，自不構成累犯，附此敘明。
  (三)爰審酌被告於男女感情生變時，未思理性面對，反而先持鐵
    棍毆打甲女成傷，復於甲女報警完返家之時，在離派出所不
    遠之處即強押甲女下車而剝奪行動自由，顯見其目無法紀，
    更於私行拘禁甲女在其住處期間，不僅以鐵線將甲女綑綁在
    樓梯欄杆上，復不顧甲女感受而強拍甲女之裸照，視甲女之
    生命、身體、尊嚴如草介，再於甲女遭受上開不人道之對待
    而身心俱疲之際，又強制性交甲女1 次，可見手段惡劣至極
    ，對甲女身體、心靈均造成至深且鉅之傷害；且於為上開犯
    行後，未慮及甲女忍辱負重、委曲求全之意，不但再以前揭
    文字之紙張及裸照恐嚇甲女，更於數月後再度騎車傷害甲女
    ，致甲女忍無可忍，方報警查獲被告上開惡行，足徵被告心
    性惡劣、難以教化，其量刑自不宜從寬；復考量被告動機不
    良、手段惡劣、犯後猶以前揭詞情狡飾犯行，難認有何悔悟
    之意以及檢察官具體求處應執行有期徒刑7 年（詳起訴書）
    等一切情狀，分別量處如主文之刑，並定其應執行刑，以示
    懲儆。
  (四)扣案如附表編號1 、2 所示被告強拍甲女之裸照共51張，為
    被告所有且係犯強制罪所得之物，爰依刑法第38條第1 項第
    3 款規定，於其所犯強制罪項下宣告沒收之。另扣案如附表
    編號2 、3 所示之甲女裸照15張、紙張1 紙，為被告所有供
    犯恐嚇危害安全罪所用之物，爰依刑法第38條第1 項第2 款
    規定，於被告所犯恐嚇危害安全罪項下宣告沒收。至被告持
    之強押甲女之不明刀械及綑綁甲女之鐵線，因未扣案，且無
    證據證明係被告所有，爰不另予宣告沒收。
據上論斷，應依刑事訴訟法第299 條第1 項前段，刑法第302 條
第1 項、第304 條第1 項、第221 條第1 項、第305 條、第51條
第5 款、第9 款、第47條第1 項、第38條第1 項第2 款、第3 款
，刑法施行法第1 條之1 ，判決如主文。
本案經檢察官陳登燦到庭執行職務。
中    華    民    國   100    年     6    月    30    日
                  刑事第十五庭  審判長法  官    莊珮君
                                      法  官    吳佳樺
                                      法  官    王俊彥
如不服本判決應於收受判決後10日內向本院提出上訴書狀，並應
敘述具體理由。其未敘述上訴理由者，應於上訴期間屆滿後20日
內向本院補提理由書(均須按他造當事人之人數附繕本)「切勿逕
送上級法院」。
以上正本證明與原本無異。
中    華    民    國   100    年    6     月    30    日
                                      書記官    黃園芳
┌───────────────────────────────┐
│附表：                                                        │
├──┬────┬──────┬───┬────────────┤
│編號│物品名稱│數量（單位）│所有人│      備  註            │
├──┼────┼──────┼───┼────────────┤
│ 1  │  裸照  │   36  張   │乙○○│在乙○○高雄市林園區溪洲│
│    │        │            │      │二路56巷28-2號居處扣得。│
│    │        │            │      │（詳偵卷彌封袋公文封(一)）│
├──┼────┼──────┼───┼────────────┤
│ 2  │  裸照  │   15  張   │乙○○│甲女提供警方查扣。      │
│    │        │            │      │（詳偵卷彌封袋公文封(二)）│
├──┼────┼──────┼───┼────────────┤
│ 3  │  紙張  │    1  紙   │乙○○│甲女提供警方查扣。      │
│    │        │            │      │（警卷第22頁）          │
└──┴────┴──────┴───┴────────────┘
附錄本案論罪法條：
中華民國刑法第302 條
（剝奪他人行動自由罪）
私行拘禁或以其他非法方法，剝奪人之行動自由者，處5 年以下
有期徒刑、拘役或3 百元以下罰金。
因而致人於死者，處無期徒刑或7 年以上有期徒刑，致重傷者，
處3 年以上10年以下有期徒刑。
第1 項之未遂犯罰之。
中華民國刑法第304 條
（強制罪）
以強暴、脅迫使人行無義務之事或妨害人行使權利者，處3 年以
下有期徒刑、拘役或3 百元以下罰金。
前項之未遂犯罰之。
中華民國刑法第221 條
對於男女以強暴、脅迫、恐嚇、催眠術或其他違反其意願之方法
而為性交者，處3 年以上10年以下有期徒刑。
前項之未遂犯罰之。
中華民國刑法第305 條
（恐嚇危害安全罪）
以加害生命、身體、自由、名譽、財產之事，恐嚇他人致生危害
於安全者，處2 年以下有期徒刑、拘役或3 百元以下罰金。